臺灣彰化地方法院刑事判決　　　　　　 100年度易字第1082號
公　訴　人　臺灣彰化地方法院檢察署檢察官
被　　　告　白素貞
上列被告因傷害案件，經檢察官經檢察官提起公訴（100 年度偵
字第7338號），本院判決如下：
    主  文
本件公訴不受理。
    理  由
一、公訴意旨如起訴書所載（如附件起訴書）。
二、按告訴乃論之罪，告訴人於第一審辯論終結前得撤回其告訴
    ，又告訴經撤回者，應諭知不受理之判決，刑事訴訟法第23
    8 條第1 項、第303 條第3 款分別定有明文。
三、查本件告訴人賴秀榛告訴被告白素貞傷害案件，起訴書認係
    觸犯刑法第277 條第1 項之罪，依同法第287 條前段之規定
    ，須告訴乃論。茲據告訴人具狀撤回告訴，依照首開說明，
    本件爰不經言詞辯論，逕為不受理之諭知。
據上論斷，應依刑事訴訟法第303 條第3 款、第307 條，判決如
主文。
中    華    民    國   100    年    12    月    5     日
                  刑事第五庭          法  官  陳德池
以上正本證明與原本無異。
如不服本判決應於收受判決後10日內向本院提出上訴書狀，並應
敘述具體理由；其未敘述上訴理由者，應於上訴期間屆滿後20日
內向本院補提理由書（均須按他造當事人之人數附繕本）「切勿
逕送上級法院」。
告訴人或被害人對於判決如有不服具備理由請求檢察官上訴者，
其上訴期間之計算係以檢察官收受判決正本之日期為準。
中    華    民    國   100    年    12    月    5     日
                                      書記官  黃國源
附件：臺灣彰化地方法院檢察署檢察官100 年度偵字第7338號起
      訴書1 份
臺灣彰化地方法院檢察署檢察官起訴書
                                      100年度偵字第7338號
     被      告  白素貞  女  59歲（民國OO年OO月OO日生）
                         住彰化縣彰化市○○里○○街146號
                         國民身分證統一編號：Ｚ000000000號
 上列被告因傷害案件，已經偵查終結，認應該提起公訴，茲將犯
 罪事實及證據並所犯法條分敘如下：
         犯罪事實
 一、白素貞於民國100年1月31日上午8時30分許，在賴秀榛經營
     位於彰化縣彰化市○○里○○街146號（舊門牌為彰化縣彰
     化市○○里○○路485巷163之1號）「早安美芝城早餐店」
     內，與賴秀榛因房屋租賃之水費問題發生口角，詎白素貞竟
     基於傷害他人身體之犯意，徒手毆打賴秀榛臉部，致賴秀榛
     受有頭部損傷、臉、頸及頭皮磨損或擦傷、手挫傷、眼球挫
     傷等傷害。
 二、案經賴秀榛訴由彰化縣警察局彰化分局報告偵辦。
         證據並所犯法條
 一、訊據被告白素貞矢口否認有上揭犯行，辯稱：當天伊進去告
     訴人賴秀榛經營之早餐店內，告訴人馬上拿2支煎匙衝到伊
     面前，作勢要打伊，油還噴到伊臉，伊立即用手遮臉退後返
     回隔壁伊住處，且當時告訴人整臉都是噴油，噴到整個臉水
     泡破皮，脖子也有，伊並未毆打告訴人云云。經查：上揭犯
     罪事實，業據告訴人、證人即在場目擊證人劉廷國、證人張
     仁山於警詢及本署偵查中、暨證人即現場處理警員蔡佳伸於
     本署偵查中具結證述明確，並有秀傳紀念醫院出具告訴人之
     診斷證明書1紙在卷足憑，是被告所辯顯係卸責之詞，不足
     採信，其犯嫌堪予認定。
 二、核被告所為，係犯刑法第277條第1項之傷害罪嫌。
 三、依刑事訴訟法第251條第1項提起公訴。
     此  致
 臺灣彰化地方法院
 中    華    民    國   100    年    9     月    7     日
                               檢察官  李毓珮
 本件正本證明與原本無異
 中    華    民    國   100    年    9     月    15    日
                               書記官  王寵惠
 所犯法條：
 刑法第277條第1項
 傷害人之身體或健康者，處 3 年以下有期徒刑、拘役或 1 千元
 以下罰金。
 犯前項之罪因而致人於死者，處無期徒刑或 7 年以上有期徒刑
 ；致重傷者，處 3 年以上 10 年以下有期徒刑。